# 请教陈版主关于前次请教的海运费问题

提问人：冷月如霜 1989 时间：2018-01-17 20:17:38
陈版主您好，关于前次请教的海运费问题，原帖：http://bbs.esnai.com/forum.php?m ... p;page=1#pid8792193 你建议的运费收入合并计入主营业务收入，和我的想法一样。但是如果合并到收入里，就导致收入跟当时报关的收入金额不一致，这个不知道还需不需要补申报，以及是否可以补申报，会否涉及到海关处罚。如果涉及到海关处罚，那综合看两种方案（ 1 、运费记到主营业务收入，同时确认费用， 2 、差额记到营业外收入），哪种会更优一点，非常感谢您的建议。

回答人：chenyiwei
税务和会计是两个独立体系，我们此处只讨论基于会计准则的原理和规定的会计处理。对于税务处理问题，需进行必要的口径调整，按税法规定进行申报。

提问人：冷月如霜 1989 时间：2018-01-17 20:54:28
陈版您好，如果运费收入确认为营业收入，那是确认到主营业务收入还是其他业务收入更加合适一点？如果确认主营业务收入，可能导致产品单价上涨几个点，会否会被人质疑虚增收入，如果确认为其他业务收入，就作为一个单独的业务进行处理，不影响产品毛利率，而且如果确认为其他业务收入，是否可以规避海关数据差异的风险。

回答人：chenyiwei
理论上应作为主营业务收入。但基于你说的原因，列报为其他业务收入也可以接受，如果对报表整体影响不重大的话。